# 新租赁准则的期初衔接问题

提问人：dingjiali 时间：2022-10-15 15:29:26
目前，对于新租赁准则有三种衔接方法，（ 1 ）全面的追溯调整法；（ 2 ）假设自租赁期开始日即采用本准则的账面价值；（ 3 ）与租赁负债相等的金额，并根据预付租金进行必要调整。想问下，在选择（ 2 ）和（ 3 ）过程中，有什么判断依据？方法（ 2 ）是会影响期初留存收益；方法（ 3 ）是不会影响期初留存收益，是随机选择吗？还是按照对于租房合同的某些方面特殊判断来进行选择？

回答人：chenyiwei
企业对过渡方法的选择有一定自主权，但应注意以下问题：
1 、如果选择“（ 1 ）全面的追溯调整法”，则所有租赁均按该方法进行衔接处理，且理论上不仅适用于首次执行日存在的租赁，还会影响到在前期比较期间已结束的租赁。
2 、如果选择（ 2 ）或（ 3 ），也应当一致应用于其作为承租人的所有租赁，但可以只调整首次执行日仍存在的租赁，不调整此前已结束的租赁。
3 、如选择采用（ 2 ）（ 3 ），则对于首次执行日前的经营租赁，可根据每项租赁采用第六十三条所规定的一项或多项简化处理。
一般理解，（ 2 ）由于对使用权资产仍采用自原租赁期开始日起全面追调使用权资产的做法，故会影响首次执行日留存收益；（ 3 ）一般不影响首次执行日留存收益。各种不同方法的选择建议在《计学精要 2021 》中有专章讨论，可以参考。